臺灣高等法院高雄分院刑事判決　　　　99年度上訴字第1799號
上　訴　人　臺灣高雄地方法院檢察署檢察官
上　訴　人
即　被　告　張德興
選任辯護人　呂郁斌律師
上列上訴人因被告偽造文書等案件，不服臺灣高雄地方法院99年
度訴字第486 號中華民國99年9 月24日第一審刑事判決（起訴案
號：臺灣高雄地方法院檢察署98年度偵字第36219 號），提起上
訴，本院依簡式審判程序，判決如下：
     主  文
原判決關於張德興犯業務侵占罪其中附表編號29壹罪，判處有期
徒刑陸月部分暨定執行刑部分均撤銷。
張德興犯業務侵占罪，處有期徒刑陸月，如易科罰金，以新台幣
壹仟元折算壹日。
其他上訴駁回。
上開撤銷改判部分所處之刑與上訴駁回部分所處之刑（業務侵占
罪共肆拾罪，各處有期徒刑陸月，如易科罰金，均以新台幣壹
仟元折算壹日；行使偽造私文書罪共拾捌罪，各處有期徒刑
月，如易科罰金，均以新台幣壹仟元折算壹日，偽造如附表所示
被害人之署押均沒收）應執行有期徒刑貳年，如易科罰金，以新
台幣壹仟元折算壹日。緩刑伍年，緩刑期間付保護管束。並應向
指定之政府機關、政府機構、行政法人、社區或其他符合公益目
的之機關或團體，提供玖拾陸小時之義務勞務。偽造之署押吳安
心伍枚、蔡秀娟肆枚、莊立欣壹枚、紀梅芳貳枚、劉財嘉壹枚、
梁秀英壹枚、陳秋燕貳枚、林秀惠肆枚、傅淮蘭貳枚、陳姿諭壹
枚、張瓊文壹枚、陳珠壹枚、方麗珍貳枚、高陳貞娟貳枚、李美
慧壹枚、蔡久雄壹枚、陳俊旭枚、黃寶珠壹枚、蘇銘珅壹枚、
王麗惠貳枚均沒收。
    事  實
一、張德興自民國97年3 月18日起至98年2 月2 日止，受僱寶生
    股份有限公司（下稱寶生公司），在該公司高二所擔任業務
    員負責推銷金車系列產品及收取貨款等工作，為從事業務之
    人。而寶生公司於客戶賒買時，係由業務員開具二聯式出貨
    簽認單，經由客戶在出貨簽認單之「客戶簽名欄」上簽名確
    認後，業務員則將出貨簽認單第二聯交由客戶收執，並將出
    貨簽認單第一聯（即收款聯），交回寶生公司營業所會計人
    員，以為日後收款之憑證及查核催收帳款之依據。張德興竟
    分別基於意圖為自己不法所有之侵占犯意，及行使偽造文書
    之犯意，利用業務員推銷之產品，得容許客戶以出貨簽認單
    簽收，日後再行付款之機會，未經如附表編號1 至8 、12至
    14、16至37、39、40、42、43（即除編號9 、10、11、15、
    38、41外）所示吳安心等人之同意或授權，於附表編號1 至
    8 、12至14、16至37、39、40、42、43所示時間，在出貨簽
    認單上偽造吳安心、蔡秀娟、莊立欣、紀梅芳、劉財嘉、梁
    秀英、陳秋燕、林秀惠、傅淮蘭、陳姿諭、張瓊文、陳珠、
    方麗珍、高陳貞娟、李美慧、蔡久雄、陳俊旭、蘇銘珅、黃
    寶珠、王麗惠之署押，表示吳安心等人之商號確已收取貨品
    而賒欠貨款之意思，再將前開偽造之出貨簽認單繳回寶生公
    司以行使之，藉以分別將如附表編號1 至8 、12至14、16至
    37、39、40、42、43所示貨品，侵占入己挪為他用，足以生
    損害於吳安心、蔡秀娟、莊立欣、紀梅芳、劉財嘉、梁秀英
    、陳秋燕、林秀惠、傅淮蘭、陳姿諭、張瓊文、陳珠、方麗
    珍、高陳貞娟、李美慧、蔡久雄、陳俊旭、黃寶珠、蘇銘珅
    、王麗惠及寶生公司。
二、又張德興分別基於意圖為自己不法所有之侵占犯意，於附表
    編號10、11、15、38、41所示之時間，由李水華等人在出貨
    簽認單簽名，向張德興訂購貨品，張德興即持向寶生公司領
    得如附表編號10、11、15、38、39、41所示貨品，惟未運往
    交付如附表編號10、11、15、38、39、41所示李水華等商號
    ，逕將之侵占入己挪供他用。再者，張德興因其主管即課長
    楊昇茗掛在其名下之附表編號9 帳款，將屆3 個月應收帳款
    期間，基於行使偽造私文書之犯意，偽造蔡秀娟署押，以為
    換單，足以生損害於蔡秀娟。嗣經寶生公司查覺有異，向如
    附表編號1 至43所示商號查詢後，始知悉上情，而於98年2
    月2 日將張德興停職，經清點貨品及核對應收款項，發現庫
    存短少貨品新台幣（下同）1412元（即附表編號44），且於
    98年2 月2 日應收帳款8330元，張德興僅繳回810 元，將75
    20元侵吞入己（即附表編號45）。綜上，張德興侵占金額計
    406847元（原審誤載367347元）。
二、案經寶生公司訴由台灣高雄地方法院檢察署檢察官偵查起訴
    。
    理  由
一、本件上訴人即被告張德興所犯之罪，合乎刑事訴訟法第273
    條之1 第1 項規定，經裁定進行簡式審判程序，本件卷內之
    證據，依同法第273 條之2 規定，不受同法第159 條第1 項
    關係於傳聞法則之限制，依法均有證據能力。
二、上開犯罪事實，業據上訴人即被告張德興於本院審理中坦承
    不諱，核與告訴人寶生公司所指訴之情節相符，並經證人楊
    維裕、楊昇銘於原審證述明確，復有附表所示之出貨簽認單
    及吳安心等客戶書立之證明書等附卷可資佐證，被告犯行，
    事證明確，應予依法論科。
三、核上訴人即被告張德興所為，係犯刑法第216 條、第210 條
    之行使偽造私文書罪，同法第336 條第2 項之業務侵占罪。
    被告在附表編號1 至9 、12至14、16至37、39、40、42、43
    （即除編號10、11、15、38、41外）所示之文書偽造署押之
    行為，應係偽造私文書之階段行為，又偽造私文書之低度行
    為，為其後行使偽造私文書之高度行為所吸收，均不另論罪
    。被告所犯如附表編號1 至9 、12至14、16至37、39、40、
    42、43所示，計38次行使偽造私文書犯行；及如附表編號1
    至8 、10至45所示計44次業務侵占犯行，犯意各別，且犯行
    係可分之數行為，係屬數罪，應予分論併罰。
四、撤銷改判部分：
    附表編號29被告所犯業務侵占部分，原審認定侵占之金額70
    00元係錯誤數額，應更正為9100元，此經告訴人提出該筆出
    貨簽認單附卷可稽，並經被告張德興於本院審理中是認，此
    部分金額之認定既與原審不符，原審就此部分（附表編號29
    業務侵占罪）之裁判即屬無可維持，應由本院就此部分之裁
    判與定執行刑部分一併撤銷改判。爰審酌被告業務侵占9100
    元貨款之情節及於本院坦承犯行，惟無法與告訴人達成民事
    和解之協議等情狀，仍判處與原審同，法定最低之有期徒刑
    6月，並諭知易科罰金之折算標準。
五、上訴駁回部分：
    除上述撤銷改判部分外，原審就被告所犯如附表編號1 至9
    、12至14、16至37、39、40、42、43所示，計38次行使偽造
    私文書犯行，及如附表編號1 至8 、10至45（編號29除外）
    所示共計43次業務侵占犯行，適用刑法第216 、210 條、第
    336 條第2 項、第219 條、第41條第1 項、第8 項規定，審
    酌被告為衝高業績而降低售價，因事後無力回補差額，始藉
    由業務上之機會，偽造如附表所示之私文書方式，擅自將如
    附表所示貨品侵占挪為他用，造成告訴人寶生公司之損害之
    犯罪動機，行為違法不該，惟念其因處理業務事宜不當，並
    一時失慮，始蹈法網，犯後態度尚稱良好等一切情狀，分別
    判處業務侵占罪共43罪各處有期徒刑6 月，行使偽造私文書
    共38罪，各處有期徒刑3 月並諭知易科罰金之折算標準均以
    1000元折算1 日，偽造之署押吳安心等人如附表所示，均依
    刑法第219 條之規定，不問屬於犯人與否，均併予在被告各
    次行使偽造私文書之刑度下，分別諭知沒收。並明偽造署
    押之行為，應係偽造私文書之階段行為，又偽造私文書之低
    度行為，為其後行使偽造私文書之高度行為所吸收，均不另
    論罪，且被告計38次行使偽造私文書犯行及計43次業務侵占
    犯行，犯意各別，應予分論併罰。核其認事用法，量刑均無
    不當，檢察官上訴意旨就此部分指摘原判決量刑過輕，被告
    上訴意旨指摘原判決量刑過重均無理由，就此部分上訴應予
    駁回。
六、本院就上開撤銷改判部分所處之刑與上訴駁回部分原審所處
    之刑，應定執行刑如主文所示之徒刑、易科罰金之折算標準
    與沒收之從刑，並審酌被告前未曾受有期徒刑以上刑之宣告
    ，因工作上為求表現，衝高業績而降低售價，事後無力回補
    金額而取巧犯罪，致造成公司之損害，雖違法犯紀不足取，
    惟於本院坦承認錯，並為回應告訴人一次清償之要求，努力
    籌得現款40萬餘元，願當庭給付告訴人，對告訴人所提出「
    除扣除被告3 萬多元薪水未領外，被告所應付三成之賠償金
    ，尚須給付9 萬多元」之請求，亦同意全數賠償，但求給與
    分期付款之機會，惟告訴人堅持9 萬多元仍須一次償還，致
    未能達成民事和解協議，其犯後態度尚稱良好，經此偵審教
    訓及刑之宣告，當知警惕，而無再犯之虞，認其所宣告之刑
    ，以暫不執行為適當，惟為使被告深切體悟反省，併指定被
    告應向指定之政府機關、政府機構、行政法人、社區或其他
    符公益目的之機構或團體，提供96小時之義務勞務。至附表
    編號38、41被訴行使偽造私文書罪嫌及附表編號9 被訴業務
    侵占罪嫌部分，業經原審判決無罪確定。
七、據上論斷，應依刑事訴訟法第369 條第1 項前段、第364 條
    、第299 條第1 項前段、第273 條之1 、第368 條、刑法第
    336 條第2 項、第41條第1 項、第8 項、第51條第5 款、第
    74條第1 項第1 款、第2 項第5 款、第93條第1 項第2 款，
    判決如主文。
本案經檢察官林敏惠到庭執行職務。
中    華    民    國   100    年    1     月    19    日
                  刑事第九庭    審判長法  官  莊秋桃
                                      法  官  田平安
                                      法  官  范惠瑩
以上正本證明與原本無異。
行使偽造私文書罪部分如不服本判決應於收受本判決後10日內向
本院提出上訴書狀，其未述上訴理由者，並得於提起上訴後10
日內向本院補提理由書狀（均須按他造當事人之人數附繕本) 「
切勿逕送上級法院」。
業務侵占罪部分不得上訴。
中    華    民    國    100   年    1     月     19   日
                                      書記官  吳福連
附錄本判決論罪科刑法條：
中華民國刑法第336條第2項
（公務公益侵占罪、業務侵占罪）
對於業務上所持有之物，犯前條第 1 項之罪者，處 6 月以上
5 年以下有期徒刑，得併科 3 千元以下罰金。
中華民國刑法第216條
（行使偽造變造或登載不實之文書罪）
行使第 210 條至第 215 條之文書者，依偽造、變造文書或登載
不實事項或使登載不實事項之規定處斷。
中華民國刑法第210條
（偽造變造私文書罪）
偽造、變造私文書，足以生損害於公眾或他人者，處 5 年以下
有期徒刑。
附表：
 ┌─┬──────┬─────────┬────────┬───┐
 │編│犯罪時間    │偽造被害人之署名及│侵占之物品及金額│備  註│
 │號│            │數量              │                │      │
 ├─┼──────┼─────────┼────────┼───┤
 │ 1│97年11月11日│吳安心1 枚（高雄縣│伯朗咖啡15箱。  │      │
 │  │            │鳥松鄉○○路270 號│5,325元。       │      │
 │  │            │「高爾夫球場福利社│                │      │
 │  │            │」）              │                │      │
 ├─┼──────┼─────────┼────────┼───┤
 │ 2│97年12月11日│吳安心1 枚（同上址│伯朗咖啡10箱。  │      │
 │  │            │「高爾夫球場福利社│3,550元。       │      │
 │  │            │」）              │                │      │
 ├─┼──────┼─────────┼────────┼───┤
 │ 3│97年12月26日│吳安心1 枚（同上址│伯朗咖啡10箱。  │      │
 │  │            │「高爾夫球場福利社│3,550元。       │      │
 │  │            │」）              │                │      │
 ├─┼──────┼─────────┼────────┼───┤
 │ 4│98年1月6日  │吳安心1 枚（同上址│伯朗咖啡10箱。  │      │
 │  │            │「高爾夫球場福利社│3,550元。       │      │
 │  │            │」）              │                │      │
 ├─┼──────┼─────────┼────────┼───┤
 │ 5│98年1月23日 │吳安心1 枚（同上址│伯朗咖啡10箱。  │      │
 │  │            │「高爾夫球場福利社│3,550元。       │      │
 │  │            │」）              │                │      │
 ├─┼──────┼─────────┼────────┼───┤
 │ 6│97年12月6日 │蔡秀娟1 枚（高雄市│伯朗咖啡50箱。  │      │
 │  │            │三民區○○路103 號│1,7500元。      │      │
 │  │            │「明山商號」）    │                │      │
 ├─┼──────┼─────────┼────────┼───┤
 │ 7│98年1月3日  │蔡秀娟1 枚（同上址│伯朗咖啡60箱。  │      │
 │  │            │「明山商號」）    │2,2800元。      │      │
 ├─┼──────┼─────────┼────────┼───┤
 │ 8│98年1月19日 │蔡秀娟1 枚（同上址│伯朗咖啡100 箱。│      │
 │  │            │「明山商號」）    │3,4000元。      │      │
 ├─┼──────┼─────────┼────────┼───┤
 │ 9│98年1月22日 │蔡秀娟1 枚（同上址│伯朗咖啡106 箱、│      │
 │  │            │「明山商號」）    │藍山咖啡4箱。   │      │
 │  │            │                  │37,400 元。     │      │
 ├─┼──────┼─────────┼────────┼───┤
 │10│97年11月1日 │李水華簽出貨確認單│藍山咖啡5 箱、金│      │
 │  │            │，未獲出貨（高雄市│典咖啡5 箱、卡布│      │
 │  │            │三民區○○街「華鴻│其諾2 箱。      │      │
 │  │            │購物」）          │4,560 元。      │      │
 ├─┼──────┼─────────┼────────┼───┤
 │11│97年11月26日│李金發簽出貨確認單│伯朗咖啡15箱。  │      │
 │  │            │，未獲出貨（高雄市│5,700元。       │      │
 │  │            │三民區○○路127 號│                │      │
 │  │            │「黃興商號」）    │                │      │
 ├─┼──────┼─────────┼────────┼───┤
 │12│98年1月16日 │莊立欣1 枚（高雄市│三合一經濟包1箱 │      │
 │  │            │三民區○○路731 號│800元。         │      │
 │  │            │「皓月麵包」）    │                │      │
 ├─┼──────┼─────────┼────────┼───┤
 │13│98年1月5日  │紀梅芳1 枚（高雄市│伯朗咖啡12箱。  │      │
 │  │            │三民區○○路310 號│4,560元。       │      │
 │  │            │「永珍麵包」）    │                │      │
 ├─┼──────┼─────────┼────────┼───┤
 │14│98年1月16日 │紀梅芳1 枚（同上址│三合一經濟包1箱 │      │
 │  │            │「永珍麵包」）    │800元。         │      │
 ├─┼──────┼─────────┼────────┼───┤
 │15│97年11月20日│劉財嘉簽出貨確認單│藍山咖啡6 箱、金│      │
 │  │            │，未獲出貨（高雄市│典咖啡5 箱、卡布│      │
 │  │            │三民區○○○路204 │奇諾1 箱。      │      │
 │  │            │號「阿囉哈檳榔」）│4,560元         │      │
 ├─┼──────┼─────────┼────────┼───┤
 │16│98年1月21日 │劉財嘉1 枚（同上址│伯朗咖啡18箱、健│      │
 │  │            │「阿囉哈檳榔」）  │酪含鈣5 箱。    │      │
 │  │            │                  │9,240元。       │      │
 ├─┼──────┼─────────┼────────┼───┤
 │17│97年11月26日│梁秀英1 枚（高雄市│伯朗咖啡11箱、藍│      │
 │  │            │三民區○○路462 號│山咖啡4 箱。    │      │
 │  │            │「英達便利」）    │5,700元。       │      │
 ├─┼──────┼─────────┼────────┼───┤
 │18│98年1月24日 │陳秋燕1 枚（高雄市│伯朗咖啡100 箱。│      │
 │  │            │三民區○○路433 號│34,000元。      │      │
 │  │            │「普昱檳榔」）    │                │      │
 ├─┼──────┼─────────┼────────┼───┤
 │19│98年1月31日 │陳秋燕1 枚（同上址│伯朗咖啡100 箱。│      │
 │  │            │「普昱檳榔」）    │34,000元。      │      │
 ├─┼──────┼─────────┼────────┼───┤
 │20│97年12月12日│林秀惠1 枚（高雄縣│伯朗咖啡20箱。  │      │
 │  │            │鳥松鄉○○路270 號│7,100元。       │      │
 │  │            │「高爾夫球場餐廳」│                │      │
 │  │            │）                │                │      │
 ├─┼──────┼─────────┼────────┼───┤
 │21│97年12月25日│林秀惠1 枚（同上址│伯朗咖啡30箱。  │      │
 │  │            │「高爾夫球場餐廳」│10,650元。      │      │
 │  │            │）                │                │      │
 ├─┼──────┼─────────┼────────┼───┤
 │22│98年1月18日 │林秀惠1 枚（同上址│伯朗咖啡20箱。  │      │
 │  │            │「高爾夫球場餐廳」│7,100元。       │      │
 │  │            │）                │                │      │
 ├─┼──────┼─────────┼────────┼───┤
 │23│98年1月24日 │林秀惠1 枚（同上址│奧利多3 箱、伯朗│      │
 │  │            │「高爾夫球場餐廳」│咖啡50箱、曼特寧│      │
 │  │            │）                │有糖咖啡10箱。  │      │
 │  │            │                  │21,960元。      │      │
 ├─┼──────┼─────────┼────────┼───┤
 │24│97年12月1日 │傅淮蘭1 枚（高縣鳥│伯朗咖啡15箱。  │      │
 │  │            │松鄉○○路81-6號「│5,700元。       │      │
 │  │            │隆利超商」）      │                │      │
 ├─┼──────┼─────────┼────────┼───┤
 │25│98年1月23日 │傅淮蘭1 枚（同上址│伯朗咖啡12箱。  │      │
 │  │            │「隆利超商」）    │4,560元。       │      │
 ├─┼──────┼─────────┼────────┼───┤
 │26│98年1月3日  │陳姿諭1 枚（高雄市│伯朗咖啡12箱。  │      │
 │  │            │三民區○○路197 號│4,560元。       │      │
 │  │            │「X+Y 便利店」）  │                │      │
 ├─┼──────┼─────────┼────────┼───┤
 │27│98年1月7日  │張瓊文1 枚（高雄縣│伯朗咖啡12箱。  │      │
 │  │            │鳥松鄉○○路「尚介│4,560元。       │      │
 │  │            │青檳榔站」）      │                │      │
 ├─┼──────┼─────────┼────────┼───┤
 │28│97年11月17日│陳珠1 枚（高雄市三│金典咖啡12箱。  │      │
 │  │            │民區○○街3 號「明│4,560元。       │      │
 │  │            │群超市」）        │                │      │
 ├─┼──────┼─────────┼────────┼───┤
 │29│97年12月27日│方麗珍1 枚（高雄市│伯朗咖啡20箱。  │      │
 │  │            │三民區○○路421 號│9,100元。       │      │
 │  │            │「高應大宿舍便利店│                │      │
 │  │            │」）              │                │      │
 ├─┼──────┼─────────┼────────┼───┤
 │30│98年1月3日  │方麗珍1 枚（同上址│伯朗咖啡12箱。  │      │
 │  │            │「高應大宿舍便利店│4,560元。       │      │
 │  │            │」）              │                │      │
 ├─┼──────┼─────────┼────────┼───┤
 │31│97年11月6日 │高陳貞娟1 枚（高雄│藍山咖啡5 箱、金│      │
 │  │            │市三民區○○○路44│典5 箱，卡布奇諾│      │
 │  │            │7 號「貞雅購物」）│2 箱。          │      │
 │  │            │                  │4,560元。       │      │
 ├─┼──────┼─────────┼────────┼───┤
 │32│98年1月3日  │高陳貞娟1 枚（同上│金典咖啡12箱。  │      │
 │  │            │址「貞雅購物」）  │4,560元。       │      │
 ├─┼──────┼─────────┼────────┼───┤
 │33│98年1月22日 │李美慧1 枚（高雄市│伯朗咖啡12箱、奧│      │
 │  │            │三民區○○路2 巷19│利多水5 箱。    │      │
 │  │            │號「鑫豐商號」）  │6,960元。       │      │
 ├─┼──────┼─────────┼────────┼───┤
 │34│98年1月20日 │蔡久雄1 枚（高雄市│伯朗咖啡60箱、藍│      │
 │  │            │三民區○○路160 巷│山咖啡5 箱、金典│      │
 │  │            │19號「富德商號」）│咖啡5 箱。      │      │
 │  │            │                  │23,800元。      │      │
 ├─┼──────┼─────────┼────────┼───┤
 │35│97年12月18日│陳俊旭1 枚（高雄縣│伯朗咖啡10箱，被│      │
 │  │            │鳥松鄉○○路256 號│告僅繳回150 元。│      │
 │  │            │「好記檳榔站」）  │3,400元。       │      │
 ├─┼──────┼─────────┼────────┼───┤
 │36│97年12月26日│陳俊旭1 枚（同上址│伯朗咖啡20箱，被│      │
 │  │            │「好記檳榔站」）  │告僅繳回300 元。│      │
 │  │            │                  │6,800元。       │      │
 ├─┼──────┼─────────┼────────┼───┤
 │37│98年1月21日 │陳俊旭1 枚（同上址│伯朗咖啡100 箱、│      │
 │  │            │「好記檳榔站」）  │藍山咖啡15箱。  │      │
 │  │            │                  │39,100元。      │      │
 ├─┼──────┼─────────┼────────┼───┤
 │38│98年1月22日 │鄭子英（高雄市三民│伯朗咖啡12箱、奧│      │
 │  │            │區○○路203 號「來│利多水5 箱。    │      │
 │  │            │益平價」）        │6,960元。       │      │
 ├─┼──────┼─────────┼────────┼───┤
 │39│97年12月2日 │蘇銘珅（高雄縣鳥松│天然水1500CC 30 │      │
 │  │            │鄉○○路600 巷22號│箱。            │      │
 │  │            │「鳥松鄉納骨塔」）│4,800元。       │      │
 ├─┼──────┼─────────┼────────┼───┤
 │40│98年1月4日  │黃寶珠1 枚（高雄市│伯朗咖啡6 箱。  │      │
 │  │            │三民區○○路212 號│2,280元。       │      │
 │  │            │「寶珠檳榔」）    │                │      │
 ├─┼──────┼─────────┼────────┼───┤
 │41│98年1月3日  │王淑華（高雄市三民│伯朗咖啡6 箱。  │      │
 │  │            │區○○路232 號「王│2,280元。       │      │
 │  │            │淑華冷飲店」）    │                │      │
 ├─┼──────┼─────────┼────────┼───┤
 │42│97年12月27日│王麗惠1 枚（高雄市│伯朗咖啡12箱、藍│      │
 │  │            │三民區○○路27號「│山咖啡3 箱。    │      │
 │  │            │大源超市」）      │5,700元。       │      │
 ├─┼──────┼─────────┼────────┼───┤
 │43│98年1月4日  │王麗惠1 枚（同上址│伯朗咖啡12箱。  │      │
 │  │            │「大源超市」）    │4,560元。       │      │
 ├─┼──────┼─────────┼────────┼───┤
 │44│98年2月3日  │收款日報表記載收款│1,412 元。      │      │
 │  │            │1,412元，惟未繳回 │                │      │
 │  │            │任何款項。        │                │      │
 ├─┼──────┼─────────┼────────┼───┤
 │45│98年2月2日  │收款日報表記載應收│7,520 元。      │      │
 │  │            │現金8,330元，惟被 │                │      │
 │  │            │告僅繳回810元。   │                │      │
 └─┴──────┴─────────┴────────┴───┘